---
title: "Tarea_plantas_extintas"
author: "Javier Zapata"
date: "23-08-2020"
output: html_document
---

```{r setup, include=FALSE}
knitr::opts_chunk$set(echo = TRUE)
library(tidyverse)
library(kableExtra)
library(knitr)
```


## Introduccion

### De donde vienen los datos

Estos datos sobre plantas extintas son datos de la **IUCN**, y se obtuvieron 
del [siguiente repositorio](https://github.com/rfordatascience/tidytuesday) de github  

```{r, echo = F, message= F, warning= F}
plants <- readr::read_csv("https://raw.githubusercontent.com/rfordatascience/tidytuesday/master/data/2020/2020-08-18/plants.csv")
```


## Numero de especies de plantas extintas

 El numero de especies de plantas extintas en los 6 continentes, se muestra en la siguiente tabla:
```{r, echo = F, message= F, warning= F}
categoria_de_la_lista_roja = c("Extinct in the Wild", "Extinct")
Numero_de_Especies = c(65, 435)

Tabbla_tres = data.frame(cbind(categoria_de_la_lista_roja, Numero_de_Especies))

kable(Tabbla_tres, digits = 2, caption = "Numero de especies extintas") %>% 
    kable_styling(bootstrap_options = c("striped", 
        "hover", "condensed", "responsive"), full_width = F)


```
 
## Plantas extintas por continente

El numero de especies de plantas extintas para cada continente se muestra en la siguiente tabla:
```{r, echo = F, message= F, warning= F}
Continentes = c("South America", "North America", "Africa", "Asia", "Oceania", "Europe")
Especies_por_continente = c(83,89,218,59,38,13)

Tabbla_one = data.frame(cbind(Continentes, Especies_por_continente))

kable(Tabbla_one, digits = 2, caption = "Numero de especies extintas") %>% 
    kable_styling(bootstrap_options = c("striped", 
        "hover", "condensed", "responsive"), full_width = F)
```











